【裁判字號】    91,重上更(一),615
【裁判日期】    921211
【裁判案由】    偽造文書等
【裁判全文】
臺灣高等法院臺南分院刑事判決          九十一年度重上更(一)字第六一五號  Ｇ
      上  訴  人
      即  被  告  乙  ○  ○
      選任辯護人  彭  大  勇  律師
      上  訴  人
      即  被  告  丁  ○  ○
右上訴人等因偽造文書等案件，不服臺灣臺南地方法院八十七年度訴字第一四三四號
中華民國八十八年九月二十一日第一審判決（起訴案號：臺灣臺南地方法院檢察署八
十七年度偵字第二六○六、三七○一、六九三○號），提起上訴，判決後，由最高法
院發回更審，本院判決如左：
      主      文
原判決撤銷。
乙○○共同連續意圖為自己不法之所有，以詐術使人將本人之物交付，處有期徒刑壹
年。
丁○○共同連續意圖為自己不法之所有，以詐術使人將本人之物交付，處有期徒刑肆
月。如易科罰金，以參佰元折算壹日。
扣案之「金絲貓視聽歌唱中心」簽帳單拾參張、「錢櫃視聽歌唱中心西門分店」信用
卡匯款專用之土地銀行存摺壹本、「錢櫃視聽中心西門分店」印鑑章貳枚、兔女郎飲
食店（中、英文印鑑章各壹枚）、中華日報客戶簽收單參紙、及偽造之「周顯洋」、
「洪雲昌」、「張超許」、「王志郎」、「李達新」、「梁觀明」、「鄭超然」、「
陳義金」、「連洪雲」、「顏國強」、「賴寶芳」、「梁瑞昌」、「賴樸瑩」署押各
壹枚（共拾參枚），均沒收之。
      事      實
一、乙○○為位在臺南市○○路○段一二０號十一樓「錢櫃視聽中心」、「兔女郎飲
    食店」，及位在同市○○街一五六號十二樓「金絲貓視聽歌唱中心」之實際負責
    人。乙○○因曾有退票記錄，乃由「兔女郎飲食店」擔任服務生之壬○○（已另
    受不起訴處分），分別掛名為「兔女郎飲食店」及「金絲貓視聽歌唱中心」之名
    義上負責人，並由壬○○與美商美銀賓旭信用卡股份有限公司（下稱賓旭公司）
    簽立信用卡特約商店合約書，取得賓旭公司授權使用之刷卡機。並以壬○○在土
    地銀行東臺南分行，開立帳號000000000000之乙種活期儲蓄存款，
    作為「兔女郎飲食店」與賓旭公司信用卡交易入帳往來之帳戶；及壬○○在臺南
    區中小企業銀行大同分行，開立帳號0000000000000000之乙種
    活期儲蓄存款，作為「金絲貓視聽歌唱中心」與賓旭公司信用卡交易入帳往來之
    帳戶。壬○○開戶後即將上開二本存摺、印鑑章及提款卡交由乙○○保管使用而
    從未過問。乙○○遂與子○○（另行審結）共同意圖為自己不法之所有，並同啟
    詐欺、重利之概括犯意聯絡，由子○○自民國（下同）八十六年十二月間起，在
    中華日報刊登「電話借款、任何卡均可借」、「女性經營、超額可」、「額內九
    ０、額外七五、專刷大額」之廣告，留下0000000或0000000電話
    ，並以上開賓旭公司授權使用之「金絲貓視聽歌唱中心」之刷卡機、信用卡專用
    印鑑、簽帳單、及「錢櫃視聽歌唱中心西門分店」信用卡交易匯款專用存摺等物
    ，連續刷卡借款。乙○○、子○○並持「金絲貓視聽歌唱中心」之刷卡機分別於
    八十七年一月二十一日、二十二日，由不詳姓名之人持如附表所示原持卡人之信
    用卡，與子○○聯絡借款，該等不詳姓名之人即偽造他人署押在簽帳單上，盜刷
    如附表所示之金額，向子○○貸得盜刷金額扣除銀行手續費及月息百分之九利息
    後之款項，並由乙○○即「金絲貓視聽歌唱中心」之實際負責人以如附表所示十
    三張不實消費簽帳單為憑，連續將此明知不實之事項登載於其業務上所作成之請
    款單文書上，而彙整寄送至賓旭公司代向信用卡發卡銀行請款，藉此詐術，使賓
    旭公司及信用卡發卡銀行陷於錯誤，而匯進共四十二萬六千三百四十九元（扣除
    手續費九千五百九十一元）至前開壬○○所開立臺南區中小企業銀行大同分行0
    000000000000000之乙種活期儲蓄存款帳戶內，足生損害於發卡
    銀行、信用卡所有人黃文章等人及賓旭公司。嗣經美國銀行風險管制組及台新銀
    行信用卡中心分別發現乙○○經營之「錢櫃視聽歌唱中心」，於八十七年二月十
    四、十五日，出現有人盜刷劉勝得、陳建榮、王新智被偽造信用卡之記錄，及盜
    刷楊永中、簡有義、陳信霖已掛失止付信用卡之記錄，因屬不正常交易，致為賓
    旭公司拒絕核准交易金額始發現上情。再經由臺南市警察局，於八十七年二月十
    八日，持台灣台南地方法院檢察署檢察官所簽發之搜索票，至子○○臺南市○○
    路○段二三三號租處，當場扣得盜刷之「金絲貓視聽歌唱中心」簽帳單十三張、
    「錢櫃視聽歌唱中心西門分店」信用卡匯款專用之土地銀行存摺一本、「錢櫃視
    聽中心西門分店」印鑑章二枚、兔女郎飲食店（中、英文印鑑章各一枚）、中華
    日報客戶簽收單三紙等物而查獲。
二、乙○○、丁○○二人意圖為自己不法之所有，並基於詐欺、行使偽造文書及重利
    之概括犯意聯絡，自八十六年十一月二十八日起、迄八十七年一月二十七日止，
    由丁○○在中華日報刊登「信用卡，九五折，二四Ｈ」廣告，並留下丁○○家中
    0000000電話對外聯絡，連續供他人刷卡借款。丁○○於八十六年十月間
    起、迄八十七年一月二十七日止，利用代乙○○之「錢櫃視聽中心」收帳之名義
    ，以「錢櫃視聽歌唱中心」之刷卡機從事地下錢莊業，趁借款客戶丙○○、庚○○二人急迫、輕率之際，各於八十六年十一月二十九日及十二月二十六日，以「
    假消費真刷卡」方式，分別以刷卡方式貸與丙○○、庚○○各二萬元、一萬五千
    元，但各要求其刷卡金額為二萬二千三百元、一萬八千五百元，扣除銀行手續費
    後，收取月息約七分之利息，以此取得顯不相當之重利。乙○○為從事該視聽歌
    唱業務與賓旭公司簽約之實際負責人，即以前開不實消費簽帳單為憑，連續將此
    明知不實之事項登載於其業務上所作成之請款單文書上，而彙送至賓旭公司代向
    信用卡發卡銀行請款，藉此詐術，使賓旭公司及借款人之發卡銀行陷於錯誤，而
    於請款後三天左右即依刷卡金額，由賓旭公司如數撥付款項匯進乙○○所掌管之
    錢櫃視聽中心存摺帳戶內，由丁○○朋分詐得之款項百分之三。嗣經警循線查悉
    上情。
三、案經臺南市警察局報請台灣台南地方法院檢察署檢察官偵查起訴。
      理      由
一、乙○○與子○○共同為假消費真刷卡部分：
（一）訊據上訴人即被告乙○○矢口否認有何重利、偽造文書及詐欺犯行，辯稱：伊
      未與子○○共同從事刷卡借款之行為，亦未將刷卡機、信用卡專用印鑑、簽帳
      單及信用卡交易匯款專用存摺等物租予子○○，伊早於八十六年九月間遭合夥
      人戊○○毆打後，即離開該店，未再參與「金絲貓視歌唱中心」業務，伊對在
      子○○處扣得之十三張「金絲貓視聽歌唱中心」簽帳單係因何製作均不知情，
      並無任何犯罪行為云云。
（二）經查：
  １、同案被告子○○於八十七年三月二十四日偵查中供稱：其向被告乙○○借用刷
      卡機、土地銀行存摺及專用印章之經過及乙○○交付存摺之經過情節綦詳（見
      八十七年度偵字第二六○六、三七○一號偵查卷第一宗第六十三頁），而查獲
      被告子○○時，現場扣得黃文章等人在「金絲貓視聽歌唱中心」被盜刷消費之
      簽帳單達十三張。又據賓旭公司風險管理部經理李榮煌於偵查時證述：該十三
      張偽造信用卡請領款項，賓旭公司均已匯入上開金絲貓帳戶內（見八十七年度
      偵字第二六○六偵查卷第二宗第八十頁、第一三七頁背面），並有對帳單一紙
      （見八十七年度偵查字第二六○六偵卷第二宗第一三三頁）在卷可稽。
  ２、被告乙○○雖辯稱其於遭戊○○毆打後就沒再過問「金絲貓視聽歌唱中心」之
      業務，亦不知金絲貓信用卡專用存摺由何人保管使用云云，惟據「兔女郎」、
      「金絲貓視聽歌唱中心」名義負責人壬○○在偵查及原審證稱：其僅係在「兔
      女郎」擔任服務生，因被告乙○○與戊○○票信不佳，故由其擔任「兔女郎」
      、「金絲貓視聽歌唱中心」二家名義上負責人，而與賓旭公司往來之存摺、印
      鑑及提款卡均交由被告乙○○保管等情，被告乙○○亦於偵查中坦承保管上開
      存摺（見八十七年度偵查字第二六○六號偵卷第二宗第一五○頁）；況縱金絲
      貓視聽歌唱中心確於被告乙○○遭毆打後即停止營業，然是否停止營業與接受
      信用卡之刷卡，並無絕對之關連，縱停止營業，只要未與簽約機構終止契約仍
      可繼續使用刷卡業務，參諸證人即「金絲貓視聽歌唱中心」之合夥人戊○○證
      稱：「金絲貓視聽歌唱中心」僅營業至八十六年九月份即歇業，其並未將存摺
      印鑑章取走等情，而依前開賓旭公司提供之對帳單上之記載可知，「金絲貓視
      聽歌唱中心」自八十六年九月截至八十七年一月二十六日止，其交易帳戶持續
      有刷卡紀錄，直至被賓旭公司發現而解約為止，且上開存摺均未有掛失止付記
      錄，並持續有向賓旭公司請款紀錄，而賓旭公司亦依所請款項如數匯入約定帳
      戶內，更徵上開存摺等物仍持續由被告乙○○管領中，其對信用卡刷卡之情形
      實難諉為不知。
  ３、而上開黃文章、張正輝、王金囊、蔡顯揚等人之十三張簽帳單，係屬遭人偽造
      一節，業據被害人張正輝於偵查中到庭陳述或具狀答覆綦詳（見八十七年度偵
      查字第二六○六偵卷第二宗第一○頁）及賓旭公司、第一信託投資股份有限公
      司（客戶黃文章）、中國信託商業銀行股份有限公司（客戶張正輝）、彰化商
      業銀行（客戶王金囊）、亞洲信託投資股份有限公司（客戶李達新）分別函述
      其客戶並未至「金絲貓視聽歌唱中心」消費一節甚詳在卷可查。
  ４、又被告乙○○不僅與子○○共同以刷卡機連續供他人刷卡借款外，更與被告丁○○以同樣方式，連續供他人刷卡借款，且其所投資之錢櫃視聽歌唱中心、兔
      女郎飲食店、金絲貓視聽歌唱中心三家，紛紛因連續出現偽卡交易及不正常交
      易而為賓旭公司強制解約，可謂如出一轍，更徵被告乙○○於本案中顯屬主其
      事之人而毋庸置疑，其所辯不知情，顯屬卸責之詞。
  ５、另證人即美國商業銀行風險管理組辛○○，及台新銀行風險管制組癸○○亦均
      於偵訊時到庭證稱：渠等銀行所發行之信用卡，據客戶反應，均曾在錢櫃視聽
      歌唱中心或金絲貓視聽歌唱中心發現有偽卡或遺失卡之刷卡記錄（見八十七年
      度偵字第二六○六、三七○一號偵查卷第一宗第六十至六十二頁），及癸○○
      於本院調查時陳稱：是被盜刷的卡片，不是偽卡。只有發現甲○○一人一筆消
      費等語（見本院九十二年八月二十七日訊問筆錄），並提出美國銀行、台新銀
      行信用卡電腦記錄資料及客戶聲明書等件存卷足證。
  ６、此外，並有扣案如犯罪事實欄所示證物可資佐證。同案被告子○○於警訊時自
      承每刷卡一萬元實際僅貸予借款人九千二百元，於請款後三日左右即可取得與
      原本顯不相當之重利，而借款人以月息高達約百分之九借得款項，若非出於窘
      迫急需，洵無以如此高之利率借款之必要，故被告乙○○係乘他人急迫而貸以
      金錢無訛。綜上各節，足認被告乙○○與同案被告子○○有為上開犯行，事證
      明確，其犯行堪以認定。
二、被告乙○○、丁○○共同為「假消費真刷卡」犯行部分：
（一）訊據被告乙○○固坦承有交付「錢櫃視聽中心」刷卡機予被告丁○○之事實，
      惟辯稱：係僱用丁○○代收客人來店消費賒帳款，並不知被告丁○○以刷卡方
      式貸款他人云云；被告丁○○則對上述犯行坦承不諱，惟辯稱：被告乙○○並
      不知情云云。
（二）經查：
  １、被告丁○○於偵審中坦承曾在中華日報刊登刷卡借款之廣告一節，有被告丁○○所刊登之中華日報八十六年十一月二十八日、八十七年一月三日、四日、六
      日、七日、八日、九日分類廣告報紙七張存卷可資佐證。
  ２、被告乙○○、丁○○均坦承：「錢櫃視聽中心」刷卡機自八十六年十月間起迄
      八十七年一月二十七日止，由被告丁○○持有使用中。而在被告丁○○持有錢
      櫃刷卡機期間，有借款客戶丙○○、庚○○二人，刷卡借款，業據被告丁○○
      於本院審理時供承在卷，且經丙○○、庚○○分別於警訊時證述：渠等均係閱
      報後聯絡錢莊之人洽談借款後，始刷卡借款，並未實際至錢櫃消費刷卡等情，
      並於警訊時指認被告丁○○口卡，確認為貸款予渠等之人無訛（見八十七年四
      月十九日警訊筆錄、八十七年度偵字第二六○六、三七○一號偵查卷第一宗第
      一一○至一一二頁）。
  ３、再者，上開二筆庚○○、丙○○所刷卡之金額，業經賓旭公司匯進被告乙○○
      所保管之錢櫃存摺內，有賓旭公司八十七年十月十五日（87）美銀賓高字第０
      八九號函附之「錢櫃視聽歌唱中心西門分店」請款明細及匯款資料附卷可稽，
      被告乙○○辯稱伊不知情，實無可採，而庚○○、丙○○既然均未曾在錢櫃視
      聽中心消費，更無所謂應收帳款需要丁○○代收，足徵被告乙○○並非單純委
      託被告丁○○代收帳款，而對以假消費真刷卡一事知之甚詳。
  ４、另被告乙○○及丁○○於本院訊問時均稱：刷卡金額美商賓旭銀行均先扣除手
      續費，約百分之三左右（見本院九十二年八月十三日、四月二十五日訊問筆錄
      ），而被告丁○○另於本院調查時供稱：貸款金額須扣除手續費百分之三，收
      取月息七分之利息等語（見本院九十二年十月三日、同月三十一日訊問筆錄）
      ，堪認被告丁○○係以預扣手續費及利息約月息七分之方式取得重利；另被告
      丁○○及乙○○均供稱刷卡金額百分之三為丁○○之酬勞，是被告丁○○從中
      分得百分之三之款項，亦堪認定。
  ５、另參酌被告乙○○曾承認伊有將「錢櫃」之存摺、印鑑交予丁○○保管，而被
      告丁○○坦稱有關刷卡收款均係與被告乙○○接洽等情，亦可佐證被告乙○○
      與被告丁○○有上開重利及詐欺之犯意聯絡，倘果真係委託被告丁○○代收客
      人賒帳款項，僅需將應收帳款資料交付被告丁○○即可，焉有需連同存摺、印
      鑑一併交予被告丁○○之理？綜上各節，參互印證，被告乙○○上開所辯不知
      被告丁○○以其刷卡機從事重利貸款一節，顯不足採信。又證人庚○○其之所
      以借款係因與人發生車禍急需現金與人和解，證人丙○○則證稱其係急需繳交
      互助會款等情，是被告等貸予現款，顯係趁人急迫所為無訛。本件事證明確，
      被告乙○○、丁○○上開犯行應堪認定。
三、核被告乙○○分別與子○○、丁○○二人以「假消費真刷卡」方式，貸款予需款
    孔急之人，取得與原本顯不相當重利，所為均係犯刑法第三百四十四條之重利罪
    。另按刑法上所謂常業犯，雖不以該犯罪為唯一之謀生方法為要，然仍須賴該犯
    罪以維生者，始足當之，被告乙○○雖多次以「假消費、真刷卡」方式，經營地
    下錢莊，然其另經營有「錢櫃」、「金絲貓視聽歌唱中心」及「免女郎飲食店」
    等商店以營生計，是尚難認其係犯以重利為常業罪，併此敘明（公訴意旨亦認並
    非常業犯）。又被告乙○○將不實之刷卡消費金額登載於其業務上所作成之請款
    單文書，繼以之向聯合信用卡中心請款，係犯刑法第二百十六條、第二百十五條
    之行使業務上登載不實罪，其業務上登載不實行為，已被行使業務上登載不實之
    文書罪所吸收，不另論罪。被告乙○○分別與子○○、被告丁○○意圖為自己不
    法之所有，以「假消費，真刷卡」之詐騙方法，使賓旭公司陷於錯誤而交付非消
    費之簽帳款，所為係犯刑法第三百三十九條第一項詐欺取財罪（本件賓旭公司已
    將被告等所請領款項匯入約定帳戶，被告等所取得者乃具體之財物，公訴意旨以
    被告等所為尚犯刑法第三百三十九條第二項詐欺得利罪，容有未洽，附此陳明）
    。被告乙○○分別與子○○及被告丁○○二人，就重利罪、行使業務上登載不實
    罪及詐欺取財罪部分，互有犯意之聯絡及行為分擔，均為共同正犯。被告等所犯
    上開重利罪、詐欺取財罪、行使業務上登載不實罪間，有方法結果之牽連關係，
    為牽連犯，應從一重之詐欺取財罪論。被告乙○○與丁○○二人共犯行使業務上
    登載不實之犯行，雖未為起訴書所論列，惟此與前揭論罪部分為牽連犯，屬裁判
    上一罪之案件，為起訴效力所及，本院依法自應予以審究，附此敘明。又被告乙○○、丁○○二人多次為上開三罪犯行，均時間緊接，方法相同，所犯各係犯罪
    構成要件相同之罪，顯係基於概括犯意反覆為之，均應以連續犯論以一罪。又被
    告丁○○行為後，刑法第四十一條已於九十年一月十日修正公布，同年月十二日
    生效，其第一項規定：「犯最重本刑為五年以下有期徒刑以下之刑之罪，而受六
    個月以下有期徒刑或拘役之宣告，因身體、教育、職業、家庭之關係或其他正當
    事由，執行顯有困難者，得以一元以上三元以下折算一日，易科罰金。但確因不
    執行所宣告之刑，難收矯正之效，或難以維持法秩序者，不在此限」，被告丁○○所犯詐欺取財等罪，其最高本刑為五年以下有期徒刑，比較新舊法之結果，以
    新法有利於被告，自應適用新法，亦附此敘明。
四、原審就被告等予以論罪科刑，固非無見，惟查，（一）被告丁○○行為後，刑法
    第四十一條已於九十年一月十日修正公布，同年月十二日生效，已如上所述，原
    審就被告丁○○諭知六月以下有期徒刑，不及比較新舊法而適用較有利於被告之
    新法諭知易科罰金，自有未合。（二）又原判決就被告乙○○與子○○共同犯罪
    部分，於理由欄內未予論述，亦有未洽。（三）再偽造在簽帳單上之「施銘」
    署押，既無法證明係被告乙○○或子○○所為，乃原判決主文欄就「施銘」署
    押一枚，宣告沒收，亦有未合。（四）按刑法第二百十六條、第二百十五條之行
    使業務上登載不實罪，並不以行為人具有從事業務之身分為必要，原審就丁○○
    所犯行使業務上登載不實罪部分，認其無上開身分之人與有該身分之乙○○共同
    實施犯罪，而依刑法第三十一條第一項之規定，論以共同正犯，其適用法則，尚
    有違誤。被告乙○○上訴意旨否認犯罪，固無足取，被告丁○○上訴並不否認犯
    罪，惟請求減輕其刑，則非無理由，且原判決有上開可議之處，自屬無可維持，
    應由本院將原判決撤銷改判。爰審酌被告二人犯罪之動機、目的、手段、對信用
    卡交易之金融秩序所生危害非小、所得利益、及被告丁○○犯罪後坦承大部分犯
    行，被告乙○○則矢口否認犯行等一切情狀，各量處如主文第二、三項所示之刑
    ，被告丁○○部分，並予諭知易科罰金之折算標準，以資懲儆。扣案之「金絲貓
    視聽歌唱中心」簽帳單十三張、「錢櫃視聽歌唱中心西門分店」信用卡匯款專用
    之土地銀行存摺一本、「錢櫃視聽中心西門分店」印鑑章二枚、兔女郎飲食店（
    中、英文印鑑章各一枚）、中華日報客戶簽收單三紙，為被告所有，供犯罪所用
之物，依刑法第三十八條第一項第二款宣告沒收；又至於被偽造之「周顯洋」、
    「洪雲昌」、「張超許」、「王志郎」、「李達新」、「梁觀明」、「鄭超然」
    、「陳義金」、「連洪雲」、「顏國強」、「賴寶芳」、「梁瑞昌」、「賴樸瑩
    」署押共十三枚，依刑法第二百十九條規定，不問是否屬於被告所有，均應宣告
    沒收之。
五、至公訴人另以被告乙○○尚涉有於八十七年一月十六日貸款給不詳姓名之人，並
    接受該不詳姓名之人冒用「己○○」、「甲○○」所有之大眾商業銀行及台新銀
    行信用卡，於「金絲貓視聽歌唱中心」簽帳單刷卡消費金額各為二萬二千四百元
    及九千五百元，以上開不實登載之方法，使美商賓旭公司陷於錯誤，而如數匯款
    等情，認乙○○另涉犯刑法第二百十六條、第二百十條、第二百十七條第一項行
    使偽造私文書罪嫌，惟被告乙○○堅決否認犯行，且系爭遭偽造在簽帳單上之「
    施銘」署押一枚，經原審與被告乙○○及子○○於偵審歷次訊問筆錄末之親筆
    簽名相核對結果，認為渠等筆勢及運筆力道均有明顯不同，且並未扣得施銘信
    用卡，是無積極證據足資證明簽帳單上之簽名即為被告乙○○所為；至於甲○○
    部分，遍查全卷，並無甲○○之簽帳單，且據證人癸○○即台新國際商業銀行發
    卡承辦人員具狀陳稱：八十七年一月十六日於金絲貓視聽歌唱中心、金額：九千
    五百元之簽單，因已逾前開簽單保留期間，故無法調閱等情，從而亦無積極證據
    足資證明簽帳單上之簽名即為被告乙○○所為，其行使偽造私文書部分犯行，自
    屬不能證明，原應為無罪之諭知，惟公訴意旨認此部分與前開有罪部分有裁判上
    一罪關係，爰不另為無罪之諭知，附此敘明。
據上論結，應依刑事訴訟法第三百六十九條第一項前段、第三百六十四條、第二百九
十九條第一項前段、刑法第二十八條、第五十五條、第五十六條、第二百十五條、第
二百十六條、第二百十九條、第三百三十九條第一項、第三百四十四條、第二條第一
項前段、第四十一條第一項前段、第三十八條第一項第二款，罰金罰鍰提高標準條例
第一條前段、第二條，判決如主文。
本案經檢察官廖椿堅到庭執行職務。
中    華    民    國      九十二      年      十二      月      十一    日
                                  臺灣高等法院臺南分院刑事第二庭
                                      審判長法官  黃    崑    宗
                                            法官  莊    俊    華
                                            法官  林    勝    木
右正本證明與原本無異。
如不服本判決，應於判決送達後十日內向本院提出上訴狀，其未敘述理由者並應於提
出上訴狀後十日內向本院補提理由書（應附繕本)。
                                      法院書記官  吳    秋    賢
中    華    民    國      九十二      年      十二      月      十二    日
附錄法條：
刑法第二百一十五條：從事業務之人，明知為不實之事項，而登載於其業務上作成之
                    文書，足以生損害於公眾或他人者，處三年以下有期徒刑、拘
                    役或五百元以下罰金。
刑法第二百一十六條：行使第二百十條至第二百十五條之文書者，依偽造、變造文書
                    或登載不實事項或使登載不實事項之規定處斷。
刑法第三百三十九條第一項：意圖為自己或第三人不法之所有，以詐術使人將本人或
                          第三人之物交付者，處五年以下有期徒刑、拘役或科或
                          併科一千元以下罰金。
刑法第三百四十四條：乘他人急迫、輕率或無經驗貸以金錢或其他物品，而取得與原
                    本顯不相當之重利者，處一年以下有期徒刑、拘役或科或併科
                    一千元以下罰金。
附表：
┌──┬───┬───────────┬─────────┬──────┐
│編號│被害人│信用卡發卡銀行        │盜刷金額          │備       註 │
├──┼───┼───────────┼─────────┼──────┤
│一、│黃文章│第一信託投資股份有限公│二萬八千五百元    │偽簽為洪雲昌│
│    │      │司                    │                  │            │
├──┼───┼───────────┼─────────┼──────┤
│二、│張正輝│中國信託商業銀行股份有│一萬八千八百元    │偽簽為張超許│
│    │      │限公司                │                  │            │
├──┼───┼───────────┼─────────┼──────┤
│三、│王金囊│彰化商業銀行股份有限公│三萬二千元五百元  │偽簽為王志郎│
│    │      │司      │                  │            │
├──┼───┼───────────┼─────────┼──────┤
│四、│蔡顯揚│中國國際商業銀行股份有│三萬六千元        │偽簽為周顯洋│
│    │      │限公司                │                  │            │
├──┼───┼───────────┼─────────┼──────┤
│五、│李達新│新加坡渣打銀行        │一萬四千六百八十元│            │
├──┼───┼───────────┼─────────┼──────┤
│六、│梁觀明│香港花旗銀行          │四萬八千五百六十元│            │
┌──┬───┬───────────┬─────────┬──────┐
│七、│鄭超然│香港花旗銀行          │二萬一千三百二十元│            │
├──┼───┼───────────┼─────────┼──────┤
│八、│陳義金│香港恆生銀行          │三萬五千二百元    │            │
├──┼───┼───────────┼─────────┼──────┤
│九、│連洪雲│香港渣打銀行          │六萬三千二百八十元│    │
├──┼───┼───────────┼─────────┼──────┤
│十、│顏國強│香港匯豐銀行          │四萬五千二百五十元│            │
├──┼───┼───────────┼─────────┼──────┤
│十一│賴寶芳│香港匯豐銀行          │一萬八千元        │            │
├──┼───┼───────────┼─────────┼──────┤
│十二│梁瑞昌│Arab Financial Seruice│四萬七千八百五十元│            │
│    │      │Co．銀行              │                  │            │
├──┼───┼───────────┼─────────┼──────┤
│十三│賴樸瑩│Arab Financial Seruice│二萬六千元        │            │
│    │      │Co．銀行              │                  │            │
└──┴───┴───────────┴─────────┴──────┘


司法院資訊處製作；財團法人民間司法改革基金會備份。
